【裁判字號】    88,易,634
【裁判日期】    890530
【裁判案由】    竊盜等
【裁判全文】
臺灣新竹地方法院刑事判決                          八十八年度易字第六三四號
    公  訴  人  臺灣新竹地方法院檢察署檢察官
    被      告  丙○○
                丁○○
右列被告因竊盜等案件，經檢察官提起公訴（八十八年度偵字第三七九九號），本院
判決如左：
    主  文
丙○○連續竊盜，累犯，處有期徒刑伍月。
丁○○收受贓物，處有期徒刑月，如易科罰金，以佰元折算壹日。
    事  實
一、丙○○前於民國八十三年間因違反麻醉藥品管理條例案件，經本院於八十三年三
    月二十八日，以八十三年度易字第三二二號判處有期徒刑三月，並諭知易科罰金
    之折算標準確定，並於八十五年三月十四日易科罰金執行完畢。丁○○前於八十
    三年間因公共危險案件，經本院以八十四年訴字第二六號判處有期徒刑二年，嗣
    經最高法院於八十五年五月三十日駁回上訴確定；又於八十四年間因妨害自由案
    件，經臺灣高等法院於八十五年三月二十七日，以八十五年度上易字第一七０號
    判處有期徒刑三月，並諭知易科罰金之折算標準確定。該二案件嗣經臺灣高等法
    院以八十五年度聲字第一００三號定其應執行有期徒刑二年一月確定，並於八十
    七年九月四日假釋出監，迄至八十八年六月一日刑期屆滿執行完畢。
二、丙○○基於意圖為自己不法所有之概括犯意，先於民國八十八年三月四日上午八
    時許，在新竹市○○路福利站前，以不詳方式竊取林國棟所有、甲○○所使用之
    車號ＬＯ－三一三０號自小客車一部；復於八十八年三月十九日上午五時許，在
    新竹市○○○街五六巷十二號前，以不詳方式竊取戊○○所有之車號ＪＲ－０三
    三六號自小客車車牌二面，均得手後，將車牌懸掛於前開竊得之自小客車上，並
    於八十八年三月二十九日晚間八時許，駕車前往桃園縣觀音鄉草漯村十八鄰二九
    三之四號前，交予知情之丁○○收受。而仍假釋中之丁○○，明知上開自小客車
  、車牌係丙○○所竊得之贓物，竟於八十八年三月二十九日晚間八時許，在上址
    即其所任職之佳豐伙食企業社外，收受上開贓車、車牌並將車停放在公司門口，
    嗣為警於八十八年三月三十日在佳豐伙食企業社前，查扣前開ＬＯ－三一三０號
    自小客車車身、懸掛車上之ＪＲ－０三三六號車牌二面，並循線在丁○○房間內
    扣得足以啟動該自小客車之汽車鑰匙二支。
三、案經新竹縣警察局移送臺灣新竹地方法院檢察署檢察官偵查起訴。
    理  由
一、訊據被告丙○○矢口否認有何竊盜犯行，辯稱：伊是在八十八年三月二十九日在
    桃園縣觀音鄉草漯村十八鄰二九三之四餐廳門口撿到鑰匙一支後，問丁○○是否
    是他的，丁○○說不是，所以伊就將前開鑰匙放在桌上，伊根本不知道該部車云
    云。訊據被告丁○○固坦承於右揭時地，被告丙○○到公司找伊，並交付扣案之
    鑰匙二支與伊，惟矢口否認有何收受贓物犯行，辯稱：伊拿到鑰匙後，就放在宿
    舍裡，不知道贓車之事，亦沒有動過該部車云云，經查：
  （一）前開查獲之自小客車一部、車牌二面，確係於前揭時地遭竊之贓物，業據被
        害人甲○○、戊○○於警訊中指述綦詳，並有贓證物品認領保管收據二紙、
        現場照片二幀及車輛竊盜、車牌失竊資料個別查詢報表等件附卷可稽，且有
        足以啟動上開自小客車之汽車鑰匙二支扣案可證。
  （二）又，被告丙○○於前開時地竊取車、車牌後，交予知情之被告丁○○收受之
        情，業據被告丁○○警訊中自白不諱，其供稱：是伊朋友丙○○於八十八年
        三月二十九日晚上約八時許開來公司前停放，要我幫他看車子，因為車子車
        窗無法搖起，當時正下雨故無法駛回新竹，所以他要我幫他保管，所以車鑰
        匙才會由我持有，他說會再來開回等語。雖被告丁○○於本院翻異前詞，改
        稱：警訊筆錄係承辦警員逼迫伊配合指證丙○○，伊被警察打胸部云云，惟
        查，已據本院傳訊證人即查獲警員乙○○到院否認在卷，佐以被告丁○○歷
        經偵訊程序、本院第一次調查程序，均未曾提出刑求之抗辯，直至本院於八
        十八年十二月十四日進行第三次調查程序，同時傳訊被告二人到庭訊問、對
        質時，被告丁○○始提出上開刑求之抗辯，所辯已難採信；參以被告丁○○
        始終無法提出具體事證足供本院查證刑求結果，僅係空言稱：被帶回當天（
        即為警查獲當天），警察用手打胸部及臉部等語，自難為證。此外，查無其
        他證據足資證明警訊筆錄之不可憑信性，殊難以被告丁○○事後空言否認犯
        行，恣意翻異前詞，逕認警訊筆錄無足為憑，是認被告丁○○事後所辯，應
        係迴護之詞，委無足採。
  （三）另，前開自小客車、車牌遭竊地點為新竹市，核與查獲地點即桃園縣觀音鄉
        相距甚遠，佐以在被告丁○○房間內所查扣之汽車鑰匙足以啟動該自小客車
        所用之情，而該鑰匙係被告丙○○所交付被告丁○○者，亦據被告二人所自
        承在卷無訛，其所辯鑰匙係在公司外拾獲云云，顯難置信。
    本案事證明確，被告丙○○犯竊盜犯行、被告丁○○犯收受贓物犯行，均堪予認
    定，自應依法予以論罪科刑。
二、核被告丙○○所為，係犯三百二十條第一項之竊盜罪，被告丁○○所為，係犯同
    法第三百四十九條第一項之收受贓物罪。被告丙○○前後二次竊盜犯行，時間緊
    接，觸犯構成要件相同之罪名，顯係基於概括之犯意反覆為之，為連續犯，依刑
    法第五十六條之規定，論以竊盜罪一罪，並加重其刑。被告丙○○前於八十三年
    間因違反麻醉藥品管理條例案件，經本院於八十三年三月二十八日，以八十三年
    度易字第三二二號判處有期徒刑三月，並諭知易科罰金之折算標準確定，並於八
    十五年三月十四日易科罰金執行完畢，有本院被告全國前案紀錄表在卷可按，其
    前受有期徒刑執行完畢，於五年以內再犯本件最重本刑為有期徒刑以上之罪，為
    累犯，應依刑法第四十七條之規定，遞加重其刑。爰審酌被告丙○○不思上進，
    貪圖他人財物，被告丁○○收受、保管該贓物，致使被害人尋獲不易，增加偵察
    機關查緝之困難，暨其犯罪所用上開手段、被害人所受財產損害程度，及被告二
    人犯後態度等一切情狀，量處如主文所示之刑，並就被告丁○○部分，諭知易科
    罰金之折算標準。
三、扣案之汽車鑰匙二支，均據被告否認所有在卷，復查無證據可資證明為被告二人
    所有、供犯本罪所用之物，自不予宣告沒收，併此敘明。
據上論斷，應依刑事訴訟法第二百九十九條第一項前段、刑法第五十六條、第三百二
十條第一項、第三百四十九條第一項、第四十一條、罰金罰鍰提高標準條例第一條前
段、第二條，判決如主文。
本案經檢察官黃仁宏到庭執行職務。
中      華      民      國      八十九      年    五    月    三十      日
                                    臺灣新竹地方法院刑事第一庭
                                        法官    黃  美  文
右正本證明與原本無異。
如不服本判決，應於判決送達後十日內向本院提出上訴狀( 應附繕本 )，上訴於
臺灣高等法院。
                                        書記官    饒  興  蘭
中      華      民      國      八十九      年    五    月    三十      日
附錄：
刑法第三百二十條第一項：
意圖為自己或第三人不法之所有，而竊取他人之動產者，為竊盜罪，處五年以下有期
徒刑、拘役或五百元以下罰金。
刑法第三百四十九條第一項：
收受贓物者，處三年以下有期徒刑、拘役或五百元以下罰金。


司法院資訊處製作；財團法人民間司法改革基金會備份。
